# 请教陈版，子公司回购股份注销母公司合并报表是否作为权益性交易

提问人：cjzhangyong 时间：2018-01-26 08:55:31
B子公司为上市公司，因为B子公司与其子公司C的股东业绩补偿回购注销了B上市公司的股份，导致B的母公司F持股比例变动 不丧失控制权，F公司编制合并报表时候对应持股比例变动 是否作为权益性交易，差额进入资本公积—资本溢价

回答人：chenyiwei
与B公司自身合并报表层面的处理相同，A公司在其合并报表中，也应当就应收C原股东的业绩补偿款确认收益，并按该业绩补偿款与所回购的B公司股份对应的B公司归母净资产份额之间的差额，按权益性交易原则调整资本公积。所以是收益和资本公积一增一减。